臺灣屏東地方法院刑事判決　　　　　　　100年度易字第251號
公　訴　人　臺灣屏東地方法院檢察署檢察官
被　　　告　陳隆記
上列被告因竊盜案件，經檢察官提起公訴（99年度偵字第10671
號），嗣被告就被訴事實為有罪之陳述，經本院告知簡式審判程
序之旨，並聽取當事人之意見後，由本院合議庭裁定改由受命法
官獨任進行簡式審判程序，判決如下：
    主  文
陳隆記攜帶兇器竊盜，處有期徒刑陸月，如易科罰金，以新臺幣
壹仟元折算壹日；扣案老虎鉗壹支沒收之。
    事  實
一、陳隆記意圖為自己不法之所有，而基於竊取他人財物之犯意
    ，於民國99年11月23日晚上7 時許，在屏東縣九如鄉○○段
    南二高平面道路旁，持金屬製造、客觀上可作為兇器使用之
    老虎鉗1 支，將道路路燈下之塑膠管破壞後，以老虎鉗剪斷
    塑膠管內之路燈電纜線，竊取屏東縣九如鄉公所所有之電纜
    線41公斤（價值約新台幣3 萬元），得手後於離去之際，當
    場為附近居民李金獅發現並報警處理，當場扣得上開路燈電
    纜線及陳隆記所有並供其犯本件竊盜犯罪用之老虎鉗1 支，
    而悉上情。
二、案經屏東縣政府警察局里港分局報告臺灣屏東地方法院檢察
    署檢察官偵查起訴。
    理  由
一、按除被告所犯為死刑、無期徒刑、最輕本刑為3 年以上有期
    徒刑之罪或高等法院管轄第一審案件者外，於第一次審判期
    日前之準備程序進行中，被告先就被訴事實為有罪之陳述時
    ，審判長得告知被告簡式審判程序之旨，並聽取當事人、代
    理人、辯護人及輔佐人之意見後，裁定進行簡式審判程序，
    刑事訴訟法第273 條之1 第1 項定有明文。經核本件被告陳
    隆記所犯係死刑、無期徒刑、最輕本刑為3 年以上有期徒刑
    以外之罪，其於準備程序中就被訴事實為有罪之陳述，經法
    官告知簡式審判程序之旨，並聽取公訴人、被告之意見後，
    本院爰依首揭規定，合議裁定由受命法官獨任進行簡式審判
    程序。是本案之證據調查，依同法第273 條之2 規定，不受
    同法第159 條第1 項、第161 條之2 、第161 條之3 、第16
    3 條之1 ，及第164 條至170 條所規定證據能力認定及調查
    方式之限制，合先敘明。
二、上開犯罪事實，業據被告陳隆記於警詢、本院準備程序及審
    理中均坦承不諱，核與證人李金獅及證人即屏東縣九如鄉公
    所秘書馮龍政於警詢中之證述大致相符，且有屏東縣政府警
    察局里港分局扣押筆錄、扣押物品目錄表、扣押物品收據、
    贓物認領保管單（見警卷第12至22頁）及現場照片12張（見
    警卷第27至32頁）等在卷可稽，堪認被告上開任意性之自白
    ，確均與事實相符。是本件事證明確，被告上開犯行洵堪認
    定，應予依法論科。
三、論罪科刑：
(一)、新舊法比較：
    按本件被告行為後，刑法第321 條關於加重竊盜罪之規定業
    於民國100 年1 月26日修正公布施行，並於100 年1 月28日
    生效。修正後刑法第321 條加重竊盜罪之法定刑業由「6 月
    以上、5 年以下有期徒刑」，修正為「6 月以上、5 年以下
    有期徒刑，得併科新臺幣10萬元以下罰金」，已增加罰金刑
    為法定刑，自有新舊法比較適用之必要。而依刑法第2 條第
    1 項揭示之「從舊從輕」原則比較該條修正前、後規定之適
    用結果，修正後之刑法第321 條規定顯未較有利於被告，自
    應適用被告行為時法即修正前之刑法第321 條第1 項第3 款
    規定予以論罪科刑，合先敘明。
(二)、又按所謂兇器，其種類並無限制，凡客觀上足對人之生命、
    身體、安全構成威脅，具有危險性之兇器均屬之，且祇須行
    竊或行搶時攜帶此種具有危險性之兇器為已足，並不以攜帶
    之初有行兇之意圖為必要（最高法院79年臺上字第5253號判
    例意旨參照）；查被告於上開事實欄所述時、地，係持老虎
    鉗1 支行竊，而被告所持之上開老虎鉗1 支，既鋒利至足已
    剪斷電纜線，依社會通念，若持之以攻擊人體，自能成傷，
    客觀上上開老虎鉗自足以對人之生命、身體、安全構成威脅
    ，為具有危險性之兇器無疑，是核被告所為係犯修正前刑法
    第321 條第1 項第3 款之攜帶兇器竊盜罪。爰審酌被告猶不
    思循正途賺取所需，僅因貪圖小利，即犯本件竊盜犯行，足
    見其漠視他人財物之所有權，對民眾財產安全及社會治安均
    非無相當危害，且竊取路燈電纜線亦妨害往來用路大眾之交
    通安全，本不宜輕縱；惟念其犯後始終坦承犯行，表現悔意
    ，兼衡被告犯罪時所採手段、所造成之損害，暨被告之學歷
    、職業、家庭狀況等一切情狀，量處如主文所示之刑及易科
    罰金之折算標準。另檢察官雖具體求刑有期徒刑9 月，惟本
    院審酌前揭各情，因認主文所示之宣告刑已可收懲戒之效且
    已與被告之罪責相當，檢察官上開求刑稍有過重之情，併此
    敘明。
(三)、至扣案之老虎鉗1 支，為被告所有並供其犯本件竊盜犯行，
    業據被告供陳在卷（見本院卷第18頁），爰依刑法第38條第
    1 項第2 款沒收之。
據上論斷，應依刑事訴訟法第273 條之1 第1 項、第299 條第1
項前段，刑法第2 條第1 項前段、第321 條第1 項第3 款（修正
前）、第41條第1 項前段、第38條第1 項第2 款，刑法施行法第
1 條之1 第1 項、第2 項前段，判決如主文。
本案經檢察官鍾佩真到庭執行職務。
中    華    民    國   100    年    5     月    17    日
                  刑事第一庭    法  官  薛侑倫
以上正本證明與原本無異。
如不服本判決應於收受判決後10日內向本院提出上訴書狀，並應
敘述具體理由；其未敘述上訴理由者，應於上訴期間屆滿後20日
內向本院補提理由書（均須按他造當事人之人數附繕本）「切勿
逕送上級法院」。
中    華    民    國   100    年    5     月    17    日
                                書記官  邱郁芸
附錄本件論罪科刑法條：
修正前刑法第321條款
（加重竊盜罪）
犯竊盜罪而有下列情形之一者，處6 月以上、5 年以下有期徒刑
：
一、於夜間侵入住宅或有人居住之建築物、船艦或隱匿其內而犯
    之者。
二、毀越門扇、牆垣或其他安全設備而犯之者。
三、攜帶兇器而犯之者。
四、結夥3 人以上而犯之者。
五、乘火災、水災或其他災害之際而犯之者。
六、在車站或埠頭而犯之者。
前項之未遂犯罰之。